臺灣高等法院臺南分院刑事裁定
111年度抗字第546號
抗  告  人  
即受刑人    黃新田



上列抗告人因聲請定其應執行刑案件，不服臺灣嘉義地方法院中
華民國111年6月21日裁定(111年度聲字第442號)，提起抗告，本
院裁定如下：
    主  文
抗告駁回。
    理  由
一、抗告意旨略以：刑法廢除連續犯以後，造成部分慣犯適用數
    罪併罰導致刑罰過重，產生不合理情況，法院於定應執行程
    序時，應避免刑罰過重、違反比例原則。預防重罪科以重刑
    ，預防微罪科處輕刑，方符合比例原則，請給予抗告人合理
    、公平之裁定等語。
二、「數罪併罰，分別宣告其罪之刑，依下列各款定其應執行者
    ：五、宣告多數有期徒刑者，於各刑中之最長期以上，各刑
    合併之刑期以下，定其刑期。但不得逾三十年。」裁判確定
    前犯數罪者，併合處罰之；數罪併罰，有二裁判以上者，依
    第51條規定，定其應執行之刑。又依刑法第53條應依刑法第
    51條第5款之規定定其應執行刑者，由該案犯罪事實最後判
    決之法院檢察官聲請該法院裁定之。刑法第50條第1項前段
    、第51條、第53條，刑事訴訟法第477條第1項分別定有明文
    。
三、經查：
㈠、抗告人因原裁定附表所示各罪，先後經判決確定，抗告人請
    求合併定應執行刑，有臺灣嘉義地方檢察署定刑聲請書可參
    ，檢察官以原審法院為最後事實審法院，聲請定其應執行之
    刑，核屬正當。
㈡、依據法律之具體規定，法院應在其範圍選擇為適當之裁判者
    ，為外部性界限；而法院為裁判時，應考量法律之目的，及
    法律秩序之理念所在者，為內部性界限，法院為裁判時，二
    者均不得有所踰越，而數罪併罰定應執行刑之案件，係屬法
    院自由裁量之事項，法院所為刑之酌定如未逾越上開規定之
    外部界限、定應執行刑之恤刑目的及不利益變更禁止原則，
    即不得指為違法。原裁定於抗告人陳述意見後（原審卷第55
    頁），考量抗告人所犯原裁定附表所示各罪，均涉及第一級
    毒品，編號2、3所示部分之犯罪類型、行為態樣、手段、動
    機、侵害法益種類相類，犯罪之時間相近，以及各罪所生之
    損害，整體評價後，定應執行刑為有期徒刑2年5月，已說明
    其裁量權行使之理由，核與卷內證據資料並無不合之處，亦
    無逾越外部界限或內部界限之瑕疵。
㈢、抗告意旨以連續犯刪除改為一罪一罰為由，指摘原裁定違反
    比例原則，定刑過重，然定應執行刑應考量受刑人矯正之必
    要性、刑罰之比例性、法益侵害之嚴重性、刑罰評價之充分
    性等各項因素，而連續犯刪除後，對於犯罪性質上具有反覆
    性之犯罪，固應於定刑程序予以斟酌，然抗告人如原裁定附
    表編號1所示之持有第一級毒品罪，依原確定判決之記載，
    係於民國108年7月30日遭查獲，然抗告人卻又於同年11月18
    日、24日、下旬某日，再犯如原裁定附表編號2、3所示之幫
    助施用及轉讓第一級毒品犯行，顯見抗告人是在原裁定附表
    編號1所示犯行遭查獲後，又另行起意犯原裁定附表編號2、
    3所示之犯行，縱使依刑法修正前連續犯之規定，亦不屬連
    續犯之情況，由以上犯罪及查獲情況觀之，抗告人並未因持
    有毒品犯行遭查獲而有悔悟或改過之具體表現，反而再犯其
    他散播毒品之犯罪，基於刑罰矯正受刑人及防衛社會之功能
    性考量，原裁定定應執行刑為有期徒刑2年5月，尚稱妥適，
    抗告人據以前詞指摘原裁定定刑違法或不當，為無理由。　
四、綜上，本件原裁定所定之應執行刑，並未逾越法定刑之範圍
    ，亦無濫用裁量權之情事，抗告人抗告意旨所陳之內容，尚
    非可採，其抗告為無理由，應予駁回。　　
五、應適用之法律：依刑事訴訟法第412條。
中　　華　　民　　國　　111 　年　　7 　　月　　27　　日
                  刑事第一庭    審判長法　官  楊清安
                                      法　官  陳顯榮
                                      法　官  蕭于哲
以上正本證明與原本無異。
如不服本裁定，應於收受本裁定後五日內向本院提出抗告狀。
　　　　　　　　　　　　　　　　　　　書記官  鄭信邦　　
中　　華　　民　　國　　111 　年　　7 　　月　　27　　日